臺灣臺中地方法院交通事件裁定　　　 100年度交聲字第2247號
原處分機關　交通部公路總局臺中區監理所
異　議　人
即受處分人　石松群
上列異議人即受處分人因違反道路交通管理處罰條例案件，對於
交通部公路總局臺中區監理所民國100年7月13日所為之裁決（中
監違字第裁60-JC0000000號裁決書），聲明異議，本院裁定如下
：
    主  文
異議駁回。
    理  由
一、原處分機關意旨略以：異議人即受處分人（下稱異議人）石
    松群於民國100年6月4日15時45分許，駕駛車牌號碼177-VC
    號自用一般大貨車，行經台21線61.9公里處，因「普通大貨
    車駕照易處逕註仍駕駛大貨車」之違規，經南投縣政府警察
    局集集分局日月潭派出所依違反道路交通管理處罰條例第21
    條之1第1項第5款（原舉發通知單誤載為第21條第1項第4款
    ）規定當場舉發，原處分機關以異議人之普通大貨車駕駛執
    照已於93年11月29日逕行註銷，異議人仍駕駛上開普通大貨
    車違規屬實，於100年7月13日以中監違字第裁60-JC0000000
    號裁決書，裁處罰鍰新臺幣（下同）6萬元，駕照扣繳，依
    法並無不合等語。
二、本件異議人石松群異議意旨略以：伊未收到註銷駕照通知單
    ，所以不知道駕照已被註銷而駕駛大貨車違規，因伊有駕照
    ，所以不是無照駕駛，特此提出聲明異議等語。
三、按汽車駕駛人，駕駛執照業經吊銷、註銷仍駕駛聯結車、大
    客車、大貨車者，汽車所有人及駕駛人各處4萬元以上8萬元
    以下罰鍰，並當場禁止其駕駛，駕駛執照應扣繳之，道路交
    通管理處罰條例第21條之1第1項第5款、第2項定有明文。而
    汽車駕駛人違反上開規定，於期限內繳納罰鍰或到案聽候裁
    決者，統一裁罰罰鍰6萬元，違反道路交通管理事件統一裁
    罰基準表亦有明定。
四、經查：
  (一)按86年1月22日公布、86年3月1日施行之道路交通管理處罰
    條例第65條規定：「汽車所有人、駕駛人違反道路交通管理
    ，經主管機關裁決後逾15日，未向管轄地方法院聲明異議，
    而又不依裁決繳納罰鍰或不繳送汽車牌照、駕駛執照者，依
    左列規定處理之：一、經處分吊銷汽車牌照或駕駛執照者，
    由公路主管機關逕行註銷。二、經處分吊扣汽車牌照或駕駛
    執照者，按其吊扣期間加倍處分；仍不依限期繳送汽車牌照
    或駕駛執照者，吊銷其汽車牌照或駕駛執照。三、罰鍰不繳
    納者，按其罰鍰數額，易處吊扣汽車牌照或駕駛執照1個月
    至3個月；不依期限繳送汽車牌照或駕駛執照者，吊銷其汽
    車牌照或駕駛執照。前項第3款之汽車所有人、駕駛人如無
    汽車牌照或駕駛執照可資易處吊扣時，得就原處分之罰鍰加
    倍處罰；逾15日後仍不繳納者，移送法院強制執行。」。
  (二)異議人前於93年1月30日21時4分許，駕駛車牌號碼RE-1290
    號自用小客車，行經臺中市○○路99-38號前，經警舉發有
    「駕駛人行車速度，超過規定之最高時速20公里以上」之違
    規，原處分機關乃於93年10月14日以中監違字第駕裁60-G00
    000000號裁決書，依道路交通管理處罰條例第40條第1項、
    第63條第1項規定，裁處異議人罰鍰2400元，並記違規點數1
    點，並載明罰鍰限於93年11月13日前繳納，罰鍰逾期不繳納
    ，自93年11月14日起易處吊扣駕駛執照3個月，並限於93年1
    1月28日前繳送執行；93年11月28日前未繳送駕駛執照者，
    自93年11月29日起易處吊銷，並逕行註銷駕駛執照；駕駛執
    照吊（註）銷後，自93年11月29日起1年內不得重新考領駕
    駛執照。而異議人未依該裁決書所定之期限內繳納罰鍰、繳
    送駕駛執照，原處分機關遂於93年11月29日執行易處吊銷，
    逕行註銷駕駛執照，及自93年11月29日起1年內不得重新考
    領駕駛執照之處分。惟異議人於其駕駛執照經註銷後，至今
    未重新考領駕駛執照，竟仍駕駛車牌號碼177-VC號自用一般
    大貨車，於100年6月4日15時45分許，在台21線61.9公里處
    經警舉發本件違規，上開違規情節，均為異議人所不否認，
    並有南投縣政府警察局投警交字第JC0000000號舉發違反道
    路交通管理事件通知單、本件裁決書、異議人之汽車駕照基
    本資料及違規查詢報表、交通部公路總局臺中區監理所第駕
    裁60-G00000000號裁決書、交通部公路總局臺中區監理所10
    0年6月23日中監自字第1002000725號函各1份在卷可稽，從
    而，本件異議人確有駕駛執照業經吊銷、註銷而仍駕駛普通
    大貨車之違規事實，堪以認定。
  (三)異議人雖以前詞置辯，惟按處理違反道路交通管理事件，有
    關文書送達之程序，依行政程序法之規定；而送達，於應受
    送達人之住居所、事務所或營業所為之。但在行政機關辦公
    處所或他處會晤應受送達人時，得於會晤處所為之。應受送
    達人有就業處所者，亦得向該處所為送達；於應送達處所不
    獲會晤應受送達人時，得將文書付與有辨別事理能力之同居
    人、受雇人或應送達處所之接收郵件人員。違反道路交通管
    理事件統一裁罰基準及處理細則第5條、行政程序法第72條
    第1項、第2項、第73條第1項分別定有明文。經查，交通部
    公路總局臺中區監理所第駕裁60-G00000000號裁決書係經原
    處分機關以掛號郵寄至異議人當時位於「臺中縣大里市○○
    路○段2巷159弄17號」之戶籍址，因未會晤異議人，乃於93
    年10月15日由其同居人林月嬌（經註記為阿姨）蓋章代為收
    受等情，有異議人之個人基本資料查詢結果及遷徙紀錄資料
    查詢結果、交通部公路總局臺中區監理所第駕裁60-G000000
    00號裁決書、中華民國郵政掛號郵件收件回執及交通部公路
    總局臺中區監理所100年6月23日中監自字第1002000725號函
    各1份在卷可稽，揆諸上開條文，上開裁決書應已發生合法
    送達之效力，是異議人既未於法定期間對該裁決聲明異議，
    該裁決即已確定。而異議人並未依該裁決書所定之期限內繳
    納罰鍰，亦未於期限內繳送駕駛執照易處吊扣，原處分機關
    遂於93年11月29日逕依法易處吊銷，並逕行註銷異議人之駕
    駛執照，惟異議人於其駕駛執照經註銷後，分別於96年1月3
    日、96年11月8日、98年11月25日，均因「駕照註銷駕車」
    之違規經警當場舉發，並由異議人當場簽收舉發通知單等情
    ，亦有異議人之違規查詢報表、內政部警政署國道公路警察
    局公警局交字第Z00000000號及第Z00000000號、南投縣政府
    警察局投警交字第JC0000000號舉發違反道路交通管理事件
    通知單各1份在卷可佐，足徵異議人所稱不知其駕駛執照逕
    遭註銷一事，純屬事後推諉之詞，不足為採。至異議人既未
    依修正後道路交通管理處罰條例第65條第2項之規定，於期
    限內繳清罰鍰後向公路監理機關申請核發駕駛執照，且至今
    未重新考領駕駛執照，則異議人仍屬無領有合法駕駛執照之
    情形，至為明顯，是異議人自認其持有駕駛執照可供駕駛乙
    節，容有誤會，併此敘明。
五、綜上所述，本件異議人於本件違規遭警舉發時，其駕駛執照
    業經註銷，且未重新考領，竟仍駕駛普通大貨車之違規事實
    ，甚為明確，堪以認定。原處分機關依法裁處異議人罰鍰6
    萬元，並扣繳駕照，核無違誤，本件異議為無理由，應予駁
    回。
六、依道路交通管理處罰條例第87條第2項，道路交通事件處理
    辦法第18條規定，裁定如主文。
中    華    民    國   100    年    7     月    29    日
                  交通法庭  法  官  黃建都
以上正本證明與原本無異。
如不服本裁定應於送達後5日內向本院提出抗告狀（應附繕本）
並敘述抗告之理由。
                            書記官  賴玉真
中    華    民    國   100    年    7     月    29    日